# 谁做过外商投资企业减资的验资报告?

提问人：YZQ1188 时间：2010-02-06 20:48:00
今有一外商投资企业想减资 500 万美元注册资本和实收资本,且实收资本均已到位,但现在汇率和 2007 年注册时汇率不一致,如何出报告呀?

回答人：chenyiwei
回复 楼主 YZQ1188 的帖子这个问题以前在本版面讨论过多次。你可以搜索一下本版面。